【裁判字號】    92,易,588
【裁判日期】    920331
【裁判案由】    賭博
【裁判全文】
臺灣臺北地方法院刑事判決                          九十二年度易字第五八八號
    公  訴  人  臺灣臺北地方法院檢察署檢察官
    被      告  甲○○
                乙○○
右列被告等因賭博案件，經檢察官聲請簡易判決處刑（九十二年度偵字第二四四四號
）及移
通常程序審理，判決如左：
    主  文
甲○○公訴不受理。
乙○○免訴。
    理  由
一、聲請簡易判決處刑意旨略以：甲○○、乙○○於民國九十一年十月四日上午十時
    五分許，在台北市大安區○○○路（聲請簡易判決處刑書誤載為「建國路」）一
    段高架橋下計程車司機休息站之公眾得出入之場所，使用象棋及骰子為賭具，以
    俗稱「仕九」之方式賭博財物，經警當場查獲，並扣得賭具象棋一副、骰子八顆
    及賭檯上之賭資新台幣（下同）六百元，因認被告二人涉有刑法第二百六十六條
    第一項之賭博罪嫌等語。
二、按已經提起公訴或自訴之案件，在同一法院重行起訴者，應諭知不受理之判決；
    又案件曾經判決確定者，應諭知免訴之判決；而不受理及免訴判決，均得不經言
    詞辯論為之，刑事訴訟法第三百零三條第二款、第三百零二條第一款、第三百零
    七條分別定有明文。又所稱同一案件，係指所訴彼此兩案為同一被告，其被訴之
    犯罪事實亦屬同一者而言，故就連續犯或牽連犯之犯罪事實一部提起公訴，依審
    判不可分原則，其效力及於全部，則其他部分自不得再行提起公訴。另訴訟上所
    謂一事不再理原則，關於實質上一罪或裁判上一罪均有其適用；事實上或裁判上
    一罪，在審理事實之法院，對於全部犯罪事實，按照刑事訴訟法第二百六十七條
    規定本應予以審判，故其確定判決之既判力，亦自應及於全部之犯罪事實，若在
    最後審理事實法院宣示判決後，始行發生之事實，既非該法院所得審判，即為該
    案判決之既判力所不能及，最高法院四十九年臺非字第二０號、六十年臺非字第
    七七號、三十二年上字第二五七八號判例意旨分別可資參照。
三、
（一）被告李柄根部分：
      經查：被告李柄根前因「與巫榮智及真實姓名年籍不詳之人數名，於九十一年
      十月二十二日下午二時許，在台北市大安區○○○路一段高架橋下之公共場所
      ，以象棋為賭具，每次自由押注，輪流作莊，以俗稱『仕九』之方式，與莊家
      比點數之大小而賭博財物，嗣於同日下午經警當場查獲，並扣得賭具象棋三十
      二顆、骰子十顆及賭檯上之賭資五百元。」之行為，業經台灣台北地方法院檢
      察署檢察官以九十二年度偵字第八八七號聲請簡易判決處刑，嗣經本院繫屬後
      ，於九十二年三月三日以九十二年度簡字第六八四號判處被告罰金二千元，如
      易服勞役，以三百元折算一日在案，嗣上開判決經送達被告住所因遷移不明而
      遭退回，目前尚未確定等情，有本院前揭刑事判決書及送達證書影本、台灣高
      等法院被告全國前案紀錄表各一份在卷可稽。經核本件聲請人就被告聲請簡易
      判決處刑之上開行為與前案業經本院一審判決之賭博行為，兩者時間僅相距十
      八日，密切緊接，地點相同，犯罪行為之方法態樣幾屬無殊，且所犯之罪名及
      基本犯罪構成要件相同，顯係基於概括犯意反覆為之，依刑法第五十六條之規
      定，為連續犯，應屬裁判上一罪，是其前案起訴之效力應及於全部，不得再行
      起訴。而聲請人復於九十二年二月十三日就應屬同一案件之前開部分向本院重
      行聲請簡易判決處刑，於同年三月十日繫屬本院，有本院送審收案戳附卷足憑
      ，揆諸首揭法文意旨，本院對於同一案件自不得再為審判，爰不經言詞辯論，
      逕為不受理判決之諭知。
（二）被告乙○○部分：
      經查：被告乙○○前因「於九十一年八月十三日十五時五十分許，在台北市○
      ○○路高架橋下計程車司機休息站之公眾得出入之場所，與謝國昌等六、七名
      姓名年籍不詳之男子利用象棋及骰子為賭具，以俗稱『仕九』之方式賭博財物
      ，約定以『將』為一點，『士』為二點餘此類推，由賭客輪流做莊，賭客每次
      由莊家分四顆象棋，並分前後二顆象棋，以點數與莊家比大小論輸贏，賭客每
      次押注不等金額，嗣經警於上址當場查獲，並扣得賭具象棋一副、骰子八顆及
      賭資六百元。」之行為，經台灣台北地方法院檢察署檢察官以九十一年度偵字
      第二０七八七號聲請簡易判決處刑，嗣經本院繫屬後，於九十一年十一月二十
      五日以九十一年度簡字第三九三四號判處被告罰金三千元，如易服勞役，以三
      百元折算一日，業於同年十二月十六日確定在案等情，有本院上開刑事判決書
      、台灣高等法院被告全國前案紀錄表各一份在卷可查。經核本件聲請人就被告
      聲請簡易判決處刑之上開行為與前案業經本院一審判決之賭博行為，兩者時間
      相距未滿二月，密切緊接，地點相同，犯罪行為之方法態樣幾屬無異，且所犯
      之罪名及基本犯罪構成要件相同，顯係基於概括犯意反覆為之，依刑法第五十
      六條之規定，為連續犯，應屬裁判上一罪，且被告就此部分行為之時間既在本
      院前揭刑事判決宣示期日九十一年十一月二十五日之前，自應為該案確定判決
      既判力所及，揆諸前揭法條規定及判例意旨之說明，爰不經言詞辯論，逕為免
      訴判決之諭知。
四、前開移送併案審理部分（九十二年度偵字第六六七五號），未據檢察官起訴，復
    因本件就二名被告分別諭知不受理及免訴判決，本院無從併予審究，亦應退由檢
    察官另行依法處理，附此敘明。
據上論斷，應依刑事訴訟法第四百五十二條、第三百零三條第二款、第三百零二條第
一款、第三百零七條，判決如主文。
中      華      民      國    九十二    年      三      月    三十一    日
                                    台灣台北地方法院刑事第七庭
                                            法  官  邱光吾
右正本證明與原本無異。
如不服本判決，應於判決送達後十日內向本院提出上訴狀（應抄附繕本）。告訴人或
被害人如對於本判決不服者，應具備理由請求檢察官上訴，其上訴期間之計算係以檢
察官收受判決正本之日期為準。
                                            書記官  劉英芬
中      華      民      國    九十二    年      四      月      三      日


司法院資訊處製作；財團法人民間司法改革基金會備份。
